Config:
  hfst:
    Gen: ../../../src/generator-gt-norm.hfst
    Morph: ../../../src/analyser-gt-norm.hfst
  xerox:
    Gen: ../../../src/generator-gt-norm.xfst
    Morph: ../../../src/analyser-gt-norm.xfst
    App: lookup

Tests:



  Noun - njuođâs: # 2B
    njuođâs+N+Sg+Nom: njuođâs
    njuođâs+N+Sg+Gen: njuottâs
    njuođâs+N+Sg+Acc: njuottâs
    njuođâs+N+Sg+Ill: njuotâsân
    njuođâs+N+Sg+Loc: njuotâsist
    njuođâs+N+Sg+Com: njuotâsáin
    njuođâs+N+Sg+Abe: njuottâsttáá
    njuođâs+N+Ess: njuođâsin                  #njuotâsin
    njuođâs+N+Par: njuođâsid                  #njuotâsid
    njuođâs+N+Pl+Nom: njuotâseh
    njuođâs+N+Pl+Gen: njuotâsij
    njuođâs+N+Pl+Acc: njuotâsijd
    njuođâs+N+Pl+Ill: njuotâsáid
    njuođâs+N+Pl+Loc: njuotâsijn
    njuođâs+N+Pl+Com: njuotâsijguin
    njuođâs+N+Pl+Abe: njuotâsijttáá

